# 劳务派遣一般适用哪些业务情形

提问人：yjhly2011 时间：2020-03-02 08:05:21
各位大侠，劳务派遣一般适用哪些业务情形，临时性需要多人的业务？异地常驻人员？谢谢

回答人：chenyiwei
根据《劳动合同法》第六十六条：劳动合同用工是我国的企业基本用工形式。劳务派遣用工是补充形式，只能在临时性、辅助性或者替代性的工作岗位上实施。
前款规定的临时性工作岗位是指存续时间不超过六个月的岗位；辅助性工作岗位是指为主营业务岗位提供服务的非主营业务岗位；替代性工作岗位是指用工单位的劳动者因脱产学习、休假等原因无法工作的一定期间内，可以由其他劳动者替代工作的岗位。
用工单位应当严格控制劳务派遣用工数量，不得超过其用工总量的一定比例，具体比例由国务院劳动行政部门规定。